【裁判字號】    95,易,675
【裁判日期】    950830
【裁判案由】    竊盜
【裁判全文】
臺灣板橋地方法院刑事判決               95年度易字第675號
公  訴  人  臺灣板橋地方法院檢察署檢察官
被      告  甲○○
                    （現另案於臺灣臺北看守所執行中）
上列被告因竊盜務案件，經檢察官提起公訴（95年度偵字第6019
 號 、第6020號4） 及移請併案審理（台灣板橋地方法院檢察署
95 年 度偵字第8051號），被告於準備程序中就被訴事實為有罪
之陳述，經法官告知簡式審判程序之旨，並聽取公訴人及被告之
意見後，依刑事訴訟法第二百七十三條之一第一項規定，裁定由
受命
法官進行簡式審判程序，本院判決如下：
    主  文
甲○○連續於夜間侵入住宅，攜帶兇器竊盜，累犯，處有期徒刑
拾月。
油壓剪貳支沒收。
    事  實
一、甲○○前因搶奪案件經本院於九十一年七月十日以九十一年
    度訴緝字第五八號判處有期徒刑十月，九十一年八月十六日
    判決確定，復因違反槍砲彈藥刀械管制條例案件，經臺灣花
    蓮地方法院於九十一年二月二十七日以九十年度訴字第三０
    七號判處有期徒刑一年四月，併科罰金新臺幣三千六百元九
    十一年三月二十三日判決確定，上開二罪經定應執行刑為有
    期徒刑二年，嗣於九十三年一月二十八日因縮短刑期假釋付
    保護管束，迨於九十三年七月二十四日假釋期滿執行完畢。
    詎仍不知悔改，竟基於意圖為自己不法所有之概括犯意，先
    於九十五年一月七日凌晨一時三十分許，在臺北縣土城市○
    ○街三十三號前，見丁○○所有車號Ｐ９—６９２９號自用
    小貨車車門未上鎖之際，侵入上開車輛，並以車內鑰匙啟動
    電門，竊得上開自用小貨車，供己代步之用；又於九十五年
    二月四日凌晨五時三十分許，在臺北縣三峽鎮○○路○段二
    七六巷一０八弄內，以自備之鑰匙，竊取丙○豪所有之車號
    Ｆ７—９４０３號自用小貨車，供己代步之用；再於九十五
    年三月二十五日凌晨三時許之夜間，侵入在台北縣三峽鎮○
    ○街九十五巷五之一號「龍大地社區」地下停車場內，持己
    有之客觀上可作為兇器之油壓剪二支，侵入該社區地下停車
    場內，竊取乙○○所管理之發電機電纜線四條約十公尺（重
    約十五公斤，價值新台幣五仟元）。嗣分別於九十五年一月
    七日凌晨三時三十五分許，為警在臺北縣三峽鎮○○路九十
    八巷七十四弄五十五號前及九十五年二月五日凌晨二時四十
    分許，在臺北縣板橋市○○路一五０巷六號前，及在九十五
    年三月二十五日上午九時三十日，再桃園縣蘆竹鄉○○路○
    段九十五號對面，為警查獲，並扣得竊盜所用之油壓剪二支
    始悉上情。
二、案經臺北縣政府警察局三峽分局及桃園縣政府警察局大園分
    局分別報請臺灣板橋地方法院檢察署檢察官偵查起訴及移請
    併案審理。被告於準備程序中就被訴事實為有罪之陳述，經
    法官告知簡式審判程序之旨，並聽取公訴人及被告之意見後
    ，依刑事訴訟法第二百七十三條之一第一項規定，裁定由受
    命法官以獨任進行簡式審判程序。
    理  由
一、訊據被告甲○○對於上揭事實坦承不諱，核與證人丙○豪、
    丁○○、乙○○於警訊中證述之情節相符，並有贓物認領保
    管單三紙在卷可稽，及油壓剪二支扣案足資佐證，事證已甚
    明確，被告犯行堪以認定。
二、按被告犯罪後，刑法第三十三條、第五十六條，有關主刑種
    類、連續犯之規定，業於九十四年二月二日經修正公布，並
    自九十五年七月一日起生效施行；另刑法施行法第一之一條
    有關罰金刑提高之規定，亦於九十五年六月十四日經修正公
    布，並自九十五年七月一日起生效施行，經本院比較修正前
    後之規定，以修正前刑法第三十三條、第五十六條、罰金罰
    鍰提高標準條例第二條之規定，為有利於被告，應依刑法第
    二條第一項前段之規定，從修正前刑法第三十三條、第五十
    六條、罰金罰鍰提高標準條例第二條之規定處斷。
三、核被告於夜間侵入住宅之地下停車場，以油壓剪竊取電纜線
    之所為，係犯刑法第三百二十一條第一項第一款、第三款之
    夜間侵入住宅攜帶兇器竊盜罪；又被告先後二次徒手竊取自
    用小貨車之所為，係犯刑法第三百二十條條第一項之普通竊
    盜罪。被告先後三次竊盜犯行，時間緊接，所犯基本構成要
    件相同，顯係基於概括犯意為之，應依修正前刑法第五十六
    條規定論以夜間侵入住宅攜帶兇器竊盜罪之連續犯，並加重
    其刑。移送併案審理部分，與本件已起訴部分，有連續犯之
    裁判上一罪關係，本院自應併予審理。又被告曾受有期徒刑
    之執行完畢（有台灣高等法院被告前案紀錄表一件附卷可參
    ），五年內再犯有期徒刑以上之罪，為累犯，應依修正前刑
    法第四十七條規定遞加重其刑。爰審酌被告犯罪之動機、目
    的、手段、所生危害、犯罪後態度等一切情狀，處如主文所
    示之刑，以資懲儆。扣案之油壓剪二支，為被告所有，供本
    件犯罪所用之物，業據被告於警詢中陳明在卷，自應併予宣
    告沒收。
據上論斷，應依刑事訴訟法第二百七十三條之一第一項、第二百
九十九條第一項前段，刑法第二條第一項前段、修正前第五十六
條、第三百二十一條第一項第一款、第二款、修正前第四十七條
、修正前第三十八條第一項第二款，判決如主文。
本案經檢察官陳鴻濤到庭執行職務。
中    華    民    國    95    年    8     月    30    日
                  刑事第七庭    法  官   胡 堅 勤
以上正本證明與原本無異
如不服本判決應於送達後10日內向本院提出上訴狀
                                書記官  梁宜庭
中    華    民    國    95    年    8     月    30    日
附錄本案論罪科刑法條全文：
附錄本案所犯法條全文
中華民國刑法第321條
（加重竊盜罪）
犯竊盜罪而有左列情形之一者，處 6 月以上、 5 年以下有期徒刑：
一  於夜間侵入住宅或有人居住之建築物、船艦或隱匿其內而犯之者。
二  毀越門扇、牆垣或其他安全設備而犯之者。
三  攜帶兇器而犯之者。
四  結夥三人以上而犯之者。
五  乘火災、水災或其他災害之際而犯之者。
六  在車站或埠頭而犯之者。
前項之未遂犯罰之。


司法院資訊處製作；財團法人民間司法改革基金會備份。
